臺灣嘉義地方法院刑事裁定　　　　　　 100年度聲字第1372號
聲　請　人
即　被　告　蕭璘
選任辯護人　蕭道隆律師
上列被告因民國100年度訴字第343號違反槍砲彈藥刀械管制條例
等案件，聲請人聲請具保停止羈押，本院裁定如下：
    主  文
聲請駁回。
    理  由
一、聲請意旨略以：聲請人即被告（下稱被告）蕭璘對於所犯
    之持有槍彈、傷害等犯行均坦承不諱，且本案業已宣示判決
    ，已調查證據完畢，並無勾串證人或逃亡之虞，且被告羈押
    已久，年老雙親亦期盼被告得以交保候傳，是被告已無羈押
    之必要，請求准予具保後停止羈押云云。
二、按被告及得為其輔佐人之人或辯護人，得隨時具保，向法院
    聲請停止羈押；羈押之被告，有左列情形之一者，如經具保
    聲請停止羈押，不得駁回：(一)所犯最重本刑為3年以下有期
    徒刑、拘役或專科罰金之罪者，但累犯、常業犯、有犯罪之
    習慣、假釋中更犯罪或依刑事訴訟法第101條之1第1項羈押
    者，不在此限；(二)懷胎5月以上或生產後2月未滿者；(三)現罹
    疾病，非保外治療顯難痊癒者，刑事訴訟法第110條第1項、
    第114條定有明文。而有無羈押被告之必要，係屬為保全被
    告使訴訟程序得以順利進行，或為保全證據或為保全對被告
    刑罰之執行目的，而對被告實施人身強制處分權，故審酌被
    告有無羈押之必要，除被告犯罪嫌疑已屬重大外，自當基於
    訴訟進行程度、犯罪性質、犯罪實際情狀及其他一切情事，
    審慎斟酌有無上開保全或預防目的，依職權妥適裁量，俾能
    兼顧國家刑事追訴、刑罰權之順暢執行及人權保障。
三、經查：
  (一)被告蕭璘因違反槍砲彈藥刀械管制條例等案件，前經法官
    於民國100年4月21日訊問後，認被告否認部分犯行，惟其檢
    察官起訴之犯罪事實有證人即被害人陳世賢、證人盧俊吉、
    證人即共同正犯劉榮森等人分別於警詢及偵查中證述；且有
    診斷證明書、路線圖、子彈、現場照片、監視器照片、內政
    部警政署刑事警察局鑑定書、通聯調閱查詢單、車輛詳細資
    料報表等存卷可佐，且被告業經起訴，足認其涉犯刑法第27
    1條第1項、第2項殺人未遂及槍砲彈藥刀械管制條例第8條第
    4項、第12條第4項罪嫌重大。又以被告所犯為最輕本刑為5
    年以上有期徒刑之罪，且被告於偵查中係經通緝到案，有相
    當理由足認被告涉犯重罪而有逃亡之虞；另被告於到案時曾
    提出槍枝壹支自陳係被訴所持有之槍枝云云，惟經初步檢驗
    結果被告於斯時提出之槍枝具有阻鐵，該槍枝現狀顯與被訴
    事實及前開各項事證不符，並有相當理由足認被告有偽造、
    變造證據之虞，本院斟酌命該被告具保、責付或限制住居等
    侵害較小之手段，均不足以確保審判或執行程序之順利進行
    ，且被告並無刑事訴訟法第101條之2後段、第114條所定不
    得羈押之原因，是以被告有刑事訴訟法第101條第1項第1款
    、2款、3款所定之情形，非予羈押，顯難進行審判，而有羈
    押之必要，並自該日起執行羈押並禁止接見及通信。復因被
    告經本院審理後，認有延長羈押之必要而分別自100年7月21
    日、9月21日、11月21日起延長羈押2月（惟本案業經於100
    年7月7日審理，檢、辯雙方所聲請傳喚之證人均已交互詰問
    完畢，業經本院認已無相互勾串證據之虞，而無禁止接見、
    通信之必要，前開諭知禁止接見通信之處分，於同日裁定予
    以解除）。
  (二)嗣被告固於本院審理中坦承犯行，參酌全案卷證，本院認被
    告所犯持有槍彈、恐嚇安全等罪，犯罪事證明確，於100年1
    0月27日辯論終結，並於同年11月21日宣判，判決被告應執
    行有期徒刑4年6月，併科罰金新臺幣10萬元在案。惟本案尚
    未確定，且被告前於偵查中係經通緝到案，有事實足認其有
    逃亡之虞，就上開犯行仍有保全被告以利上訴審程序進行審
    判，或俾利案件確定後，刑罰執行之必要。本院於100年10
    月27日依刑事訴訟法第101條之1之規定，於訊問被告後，認
    前述羈押原因依然存在，且仍有繼續羈押之必要，認應自同
    年11月21日起延長羈押2月。復以被告經本院判決有罪部分
    ，其持有槍彈，嗣又持之恐嚇被害人，危害被害人身心安全
    甚鉅，為防衛社會安全，保全將來審判程序之順利進行，實
    現國家之刑罰權，對被告繼續執行羈押，對其防禦權之行使
    並無不當限制。是本院審酌上情，並兼衡案情、被害法益侵
    害程度及對社會秩序安寧之影響，衡諸比例原則，尚無法以
    具保替代羈押之有效性，本件核與刑事訴訟法第101條第1項
    第1款所定羈押要件相符，而有羈押必要。至被告自陳應考
    量被告雙親期盼交保候傳之心云云，與其羈押之原因無涉，
    並非法定停止羈押事由，亦無因而停止羈押之必要，非本院
    審酌停止羈押之原因，一併敘明。
四、綜上所述，被告合於羈押之要件，本院所為羈押之處分，於
    法並無不合。被告據前揭事由聲請具保停止羈押，為無理由
    ，應予駁回。
五、依刑事訴訟法第121條第1項裁定如主文。
中    華    民    國   100    年    12    月    22    日
              刑事第一庭  審判長法  官  蘇清水
                                法  官  黃鏡芳
                                法  官  呂美玲
上列正本證明與原本無異。
如不服本裁定，應於裁定送達後5日內向本院提出抗告狀（應附
繕本）。
中    華    民    國   100    年    12    月    22    日
                                書記官  洪敏芳